臺灣臺北地方法院交通事件裁定　　　　　　　　　　九十年度交聲字第一二五三號
　　異　議　人
　　即受處分人　甲○○
右列受處分人因違反道路交通管理處罰條例案件，對於臺北市交通事件裁決所於中華
民國九十年九月二十五日所為之處分（原處分案號：北市裁三字第駕裁二二－Ａ00
000000號），聲明異議，本院裁定如左：
    主       文
異議駁回。
    理      由
一、按交通違規事件裁罰案件，性質上屬於交通行政主管機關本於職權於公法上具體
    事件所為之決定而對外直接發生法律效果之單方行政行為，參酌行政法院五十六
    年度判字第八一號判例意旨「本件原告行為時尚在舊所得稅法施行期間，實體上
    固應適用舊法，但被告官署稽徵程序係開始於現行所得稅法令公布施行以後，程
    序上即應適用新法」，本件道路交通管理處罰條例雖於民國九十年一月十七日公
    布修正，於同年六月一日施行，依行政「實體從舊，程序從新」原則，尚無比較
    新舊法之問題，本件行為時法為修正前之舊法，核先敘明。次按禁止變換車道線
    為雙白實線，用以禁止行車變換車道，道路交通標誌標線號誌設置規則第一百六
    十七條第一項、第二項已有明定。又汽車駕駛人，爭道行駛有任意跨越兩條車道
    行駛者，處銀元二百元以上六百元以下罰鍰；而汽車駕駛人駕駛汽車違反道路交
    通管理處罰條例第四十五條規定者，除應依該條所規定之罰鍰處罰外，並予記違
    規點數一點，道路交通管理處罰條例第四十五條第十二款、第六十三條第一項第
    一款亦定有明文。而逕行舉發違反道路交通管理事件，經汽車所有人依通知單之
    應到案日期前到案，並告知違規駕駛人姓名、身分證統一編號及住址者，處罰機
    關即應另行通知違規駕駛人到案依法處理；逾應到案日期，處罰機關應依道路交
    通管理處罰條例第八十五條第三項「本條例關於車輛駕駛人之處罰，如應歸責於
    車輛所有人者，處罰車輛所有人」之規定處罰該汽車所有人，違反道路交通管理
    事件統一裁罰標準及處理細則第二十四條亦有明定。
二、本件受處分人即異議人甲○○所有之車牌號碼六Ａ–三六九三號自用小客車，於
    九十年五月七日下午十三時二分許，在臺北市○○○路南向車道臨信義路交岔路
    口處，跨越雙白線行駛，經臺北市政府警察局交通警察大隊以當場拍照之方式採
    證，並以受處分人所有之汽車有違反道路交通管理處罰條例第四十五條第十二款
    （舉發通知單贅引第一項，應予更正）規定之事實掣單舉發，經將舉發通知單送
    達於受處分人後，受處分人並未依規定自動繳納罰鍰，亦未於舉發通知單上所載
    應到案日期到案聽候裁決，原處分機關乃依道路交通管理處罰條例第四十五條第
    十二款（裁決書贅引第一項，應予更正）、第六十三條第一項第一款（裁決書漏
    引本條項款，應予補正）、八十五條第三項、違反道路交通管理事件統一裁罰標
    準表之規定，於九十年九月二十五日裁處受處分人罰鍰新臺幣一千八百元，並記
    違規點數一點。
三、受處分人聲明異議意旨固不否認其所有之車牌號碼六Ａ–三六九三號自用小客車
    於右揭時地有駛壓雙白實線之事實，惟辯稱：當時伊所有之汽車為了先開至中間
    車道，但換至一半卻發現右方有急馳而來的車子，而不得已先閃回內線車道待安
    全時再緩緩變換至中線，係為行車安全之故，並非有意壓到雙白實線云云。然查
    ，受處分人所有之車牌號碼六Ａ–三六九三號自用小客車於右揭時間有駛壓雙白
    實線，跨越兩條車道行駛之事實，有原採證照片附卷可稽。再者細觀該幀採證照
    片所示，內側兩車道均係左轉專用車道，受處分人所有之汽車於劃設有雙白實線
    之路段仍任意變換車道，而跨越於雙白實線上之兩車道間，甚至因而迫使行車於
    其右後方之車牌號碼八Ｌ–二九六號營業小客車偏離其所行駛之車道中線，至為
    灼然。受處分人雖以前詞置辯，惟徵諸採證照片所示，顯無可採。本件事證明確
    ，受處分人所有上開車牌號碼之汽車有任意跨越兩條車道行駛之違規事實洵堪認
    定。從而原處分機關依違反道路交通管理處罰條例第四十五條第十二款、第六十
    三條第一項第一款、第八十五條第三項、違反道路交通管理事件統一裁罰標準表
    之規定，裁處受處分人罰鍰新臺幣一千八百元，並記違規點數一點，核無不當。
    本件聲明異議為無理由，應予駁回。
據上論斷，應依道路交通案件處理辦法第十九條，裁定如主文。
中      華      民      國    九十一    年      七      月     三十     日
                                臺灣臺北地方法院交通法庭
                                    法  官  張  江  澤
右正本證明與原本無異。
如不服本裁定應於送達後五日內向本院提出抗告狀。
                                    書記官  石  幸  代
中      華      民      國    九十一    年      七      月     三十     日
